arb-fnwords-lexc.txt
! Arabic Function Words
Multichar_Symbols
+prep
+conj
+subord
+part
+int
+demon
+prox
+dist
+verb
+modal
+rel
+det
+quant
+adv
+acc
+nom
+pron
+1pers
+2pers
+3pers
+fut
+sg
+dual
+pl
+fem
+masc
+neg
+token
+objcon
+confirm
+subAcc
+human
+inhuman
+comp
+xcomp
+MWE
+uncommon
+advprep
^ss^ ! stem start, intermediate language for the purpose of assimilation 
^se^ ! stem end, intermediate language for the purpose of assimilation
^dbl
@U.COMPPRON.YES@
@U.COMPPRON.NO@
@U.NUMBER.SG@
@U.NUMBER.DUAL@
@U.NUMBER.PL@
@U.CASE.NOM@
@U.CASE.GEN@
@U.FI.ON@
@U.FI.OFF@

LEXICON Root
+conj:0					Conjunctions;
					Variety1;

LEXICON Conjunctions
						IndependentConjunctions;
^ss^وـ^se^					PreVariety1;
^ss^فـ^se^				PreVariety1;

LEXICON IndependentConjunctions
^ss^أو^se^				WordEnd;
^ss^ثم^se^				WordEnd;
^ss^أم^se^					WordEnd;
^ss^بل^se^				WordEnd;
^ss^إما^se^				WordEnd;
! ^ss^لكن^se^^dbl3^dbl			OptPronoun;
! ^ss^حتى^se^				WordEnd;
! ^ss^لا^se^				WordEnd;

LEXICON PreVariety1
+token			Variety1;

LEXICON Variety1
+prep@U.CASE.GEN@:0@U.CASE.GEN@	Prepositions;
+part:0					Particles;
+verb+modal:0				Modals;
					Nedaa;
+pron+int:0				PronQuestionWords;
+part+int:0				PartQuestionWords;
+pron:0					Pronouns;
+adv:0					FixedAdverbs;
+conj+subord:0				ConjSub;
					Variety2;

LEXICON Pronouns 
+nom+1pers+sgأنا:^ss^أنا^se^			WordEnd;
+nom+1pers+plنحن:^ss^نحن^se^		WordEnd;
+nom+2pers+sg+mascأنت:^ss^أنت^se^		WordEnd;
+nom+2pers+sg+femأنت:^ss^أنت^se^		WordEnd;
+nom+2pers+dualأنتما:^ss^أنتما^se^		WordEnd;
+nom+2pers+pl+mascأنتم:^ss^أنتم^se^		WordEnd;
+nom+2pers+pl+femأنتن:^ss^أنتن^se^		WordEnd;
+nom+3pers+sg+mascهو:^ss^هو^se^		WordEnd;
+nom+3pers+sg+femهي:^ss^هي^se^		WordEnd;
+nom+3pers+dualهما:^ss^هما^se^		WordEnd;
+nom+3pers+pl+mascهم:^ss^هم^se^		WordEnd;
+nom+3pers+pl+femهن:^ss^هن^se^		WordEnd;

! ضمائر النصب المنفصلة
+acc+1pers+sgأنا:^ss^إياي^se^			WordEnd;
+acc+1pers+plنحن:^ss^إيانا^se^			WordEnd;
+acc+2pers+sg+mascأنت:^ss^إياك^se^		WordEnd;
+acc+2pers+sg+femأنت:^ss^إياك^se^		WordEnd;
+acc+2pers+dualأنتما:^ss^إياكما^se^		WordEnd;
+acc+2pers+pl+mascأنتم:^ss^إياكم^se^		WordEnd;
+acc+2pers+pl+femأنتن:^ss^إياكن^se^		WordEnd;
+acc+3pers+sg+mascهو:^ss^إياه^se^		WordEnd;
+acc+3pers+sg+femهي:^ss^إياها^se^		WordEnd;
+acc+3pers+dualهما:^ss^إياهما^se^		WordEnd;
+acc+3pers+pl+mascهم:^ss^إياهم^se^		WordEnd;
+acc+3pers+pl+femهن:^ss^إياهن^se^		WordEnd;

LEXICON Nedaa
+art:^ss^يا^se^				WordEnd;

LEXICON PronQuestionWords
^ss^ماذا^se^				WordEnd;
^ss^من^se^				WordEnd;
^ss^لماذا^se^				WordEnd;
^ss^متى^se^				WordEnd;
^ss^أين^se^				WordEnd;
^ss^كم^se^				WordEnd;
^ss^كيف^se^				WordEnd;
^ss^أي^se^				WordEnd;
!^ss^لم^se^				WordEnd;
!^ss^ألم^se^				WordEnd;

LEXICON PartQuestionWords
^ss^هل^se^				WordEnd;

LEXICON FixedAdverbs
! ظروف المكان
^ss^هنا^se^				WordEnd;
^ss^هناك^se^				WordEnd;
^ss^هنالك^se^				WordEnd;

! ظروف الزمان
^ss^الآن^se^				WordEnd;
^ss^اليوم^se^				WordEnd;
^ss^يوماً^se^				WordEnd;
^ss^نهار^se^				WordEnd;
^ss^غداً^se^				WordEnd;
^ss^أمس^se^				WordEnd;
^ss^بالأمس^se^				WordEnd;
^ss^نهاراً^se^				WordEnd;
^ss^مؤخراً^se^				WordEnd;
^ss^مراراً^se^				WordEnd;
^ss^مساء^se^				WordEnd;
^ss^الليلة^se^				WordEnd;
^ss^حينذاك^se^				WordEnd;
^ss^آنذاك^se^				WordEnd;
^ss^حينئذ^se^				WordEnd;
^ss^عادة^se^				WordEnd;
^ss^دائماً^se^				WordEnd;
^ss^أبداً^se^				WordEnd;
^ss^نادراً^se^				WordEnd;
^ss^غالباً^se^				WordEnd;
^ss^قليلاً^se^				WordEnd;
^ss^كثيراً^se^				WordEnd;
^ss^دوماً^se^				WordEnd;
^ss^لاحقاً^se^				WordEnd;
^ss^مؤقتاً^se^				WordEnd;
^ss^فوراً^se^				WordEnd;
^ss^مؤخراً^se^				WordEnd;
^ss^مطلقاً^se^				WordEnd;
^ss^نادراً^se^				WordEnd;
^ss^مباشرة^se^				WordEnd;
^ss^يومياً^se^				WordEnd;

! MISC
^ss^إذ^se^					WordEnd;
^ss^بالتالي^se^				WordEnd;
^ss^ربما^se^				WordEnd;

^ss^سواء^se^				WordEnd;
^ss^سرعان^se^				WordEnd;
^ss^عنوة^se^				WordEnd;
^ss^طواعية^se^				WordEnd;
^ss^فجأة^se^				WordEnd;
^ss^فحسب^se^				WordEnd;
^ss^البتة^se^				WordEnd;
^ss^كما^se^				WordEnd;

^ss^حتمياً^se^				WordEnd;
^ss^بتاتاً^se^				WordEnd;
^ss^تماماً^se^				WordEnd;
^ss^مجاناً^se^				WordEnd;
^ss^مجدداً^se^				WordEnd;
^ss^قسراً^se^				WordEnd;
^ss^هدراً^se^				WordEnd;
^ss^تحديداً^se^				WordEnd;
^ss^تقريباً^se^				WordEnd;
^ss^فصاعداً^se^				WordEnd;
^ss^طوعاً^se^				WordEnd;
^ss^معاً^se^				WordEnd;
^ss^مثلاً^se^				WordEnd;
^ss^أيضاً^se^				WordEnd;
^ss^حيناً^se^				WordEnd;
^ss^جميعاً^se^				WordEnd;
^ss^حتماً^se^				WordEnd;
^ss^جداً^se^				WordEnd;
^ss^جاهداً^se^				WordEnd;
^ss^تقريباً^se^				WordEnd;
^ss^عموماً^se^				WordEnd;
^ss^سوياً^se^				WordEnd;
^ss^غالباً^se^				WordEnd;
^ss^ختاماً^se^				WordEnd;
^ss^تاماً^se^				WordEnd;
^ss^شكراً^se^				WordEnd;
^ss^قطعياً^se^				WordEnd;
^ss^تباعاً^se^				WordEnd;
^ss^تقريباً^se^				WordEnd;
^ss^تماماً^se^				WordEnd;
^ss^جداً^se^				WordEnd;
^ss^جدياً^se^				WordEnd;
^ss^سوياً^se^				WordEnd;
^ss^معاً^se^				WordEnd;
^ss^نسبياً^se^				WordEnd;
^ss^قدماً^se^				WordEnd;
^ss^أياً^se^				WordEnd;

! with prepositions
^ss^فضلاً^se^				WordEnd;
^ss^تمشياً^se^				WordEnd;
^ss^تبعاً^se^				WordEnd;
^ss^تحسباً^se^				WordEnd;
^ss^طبقاً^se^				WordEnd;
^ss^وفقاً^se^				WordEnd;

! ظروف تأخذ حرف الجر ب و ال التعريف
^ss^بالذات^se^				WordEnd;
^ss^بالضبط^se^				WordEnd;
^ss^بالطبع^se^				WordEnd;
^ss^بالكامل^se^				WordEnd;
^ss^بالفعل^se^				WordEnd;
^ss^بالأخص^se^				WordEnd;

! ظروف تأخذ حرف الجر ب ويلحقها ظمير وصل
^ss^بمفرده^se^				WordEnd;
^ss^برمته^se^				WordEnd;

! ظروف تأخذ حروف جز غير الباء
^ss^كالمعتاد^se^				WordEnd;
^ss^للتو^se^				WordEnd;

LEXICON ConjSub
^ss^حين^se^				WordEnd;
^ss^عندما^se^				WordEnd;
^ss^طالما^se^				WordEnd;
^ss^حينما^se^				WordEnd;
^ss^عندئذ^se^				WordEnd;
^ss^بعدما^se^				WordEnd;
^ss^بينما^se^				WordEnd;
^ss^أينما^se^				WordEnd;
^ss^حيثما^se^				WordEnd;
^ss^حيث^se^				WordEnd;
^ss^بحيث^se^				WordEnd;
^ss^حسبما^se^				WordEnd;
^ss^ريثما^se^				WordEnd;

LEXICON Prepositions
+advprep:0				Prepositionals;

^ss^لـ^se^					AttachedWord;
^ss^كـ^se^@U.COMPPRON.NO@		AttachedWord;
^ss^بـ^se^				AttachedWord;
^ss^من^se^				OptPronoun;
^ss^إلى^se^				OptPronoun;
@U.FI.ON@^ss^في^se^			OptPronoun;
^ss^عن^se^				OptPronoun;
^ss^على^se^				OptPronoun;
^ss^مع^se^				OptPronoun;
^ss^حتى^se^				WordEnd;
^ss^منذ^se^				WordEnd;
^ss^لدى^se^				OptPronoun;

LEXICON Prepositionals
^ss^نحو^se^				OptPronoun;
^ss^بين^se^				OptPronoun;
! ظروف المكان
^ss^أمام^se^				OptPronoun;
^ss^خلف^se^				OptPronoun;
^ss^وراء^se^				OptPronoun;
^ss^فوق^se^				OptPronoun;
^ss^تحت^se^				OptPronoun;
^ss^عند^se^				OptPronoun;
^ss^مع^se^				OptPronoun;
^ss^أسفل^se^				OptPronoun;
^ss^أعلى^se^				OptPronoun;
^ss^حول^se^				OptPronoun;
^ss^وسط^se^				OptPronoun;
^ss^داخل^se^				OptPronoun;
^ss^خارج^se^				OptPronoun;
^ss^صوب^se^				OptPronoun;
^ss^عبر^se^				WordEnd;
^ss^ثمة^se^				WordEnd;
^ss^قبالة^se^				WordEnd;
^ss^تلو^se^				OptPronoun;
^ss^شمال^se^				WordEnd;
^ss^شرق^se^				WordEnd;
^ss^غرب^se^				WordEnd;
^ss^جنوب^se^				WordEnd;
^ss^جنوبي^se^				WordEnd;

^ss^قبل^se^				OptPronoun;
^ss^بعد^se^				OptPronoun;
^ss^قرب^se^				OptPronoun;
^ss^بقرب^se^				OptPronoun;
^ss^بالقرب^se^				OptPronoun;
^ss^إزاء^se^				OptPronoun;

^ss^جانب^se^				OptPronoun;
^ss^بجانب^se^				OptPronoun;
^ss^تجاه^se^				OptPronoun;
^ss^باتجاه^se^				OptPronoun;

! ظروف الزمان
^ss^خلال^se^				OptPronoun;
^ss^أثناء^se^				OptPronoun;
^ss^يوم^se^				WordEnd;
^ss^عام^se^				WordEnd;
^ss^سنة^se^				WordEnd;
^ss^ليلة^se^				WordEnd;
^ss^مساء^se^				WordEnd;
^ss^صبيحة^se^				WordEnd;
^ss^فجر^se^				WordEnd;
^ss^وقت^se^				WordEnd;
^ss^لحظة^se^				WordEnd;
^ss^ساعة^se^				WordEnd;
^ss^غداة^se^				WordEnd;
^ss^عشية^se^				WordEnd;
^ss^عقب^se^				WordEnd;
^ss^قبيل^se^				WordEnd;
^ss^فور^se^				WordEnd;
^ss^طيلة^se^				WordEnd;

^ss^إبان^se^				WordEnd;
^ss^إثر^se^				WordEnd;
^ss^عقب^se^				WordEnd;
^ss^قبل^se^				OptPronoun;
^ss^بعد^se^				OptPronoun;
^ss^قرب^se^				OptPronoun;

! MISC
^ss^مثل^se^				OptPronoun;
^ss^ضد^se^				OptPronoun;
^ss^دون^se^				OptPronoun;
! ^ss^لدى^se^				OptPronoun;
^ss^رغم^se^				WordEnd;
^ss^بالرغم^se^				WordEnd;
^ss^جراء^se^				WordEnd;
^ss^بحسب^se^				WordEnd;
^ss^حسب^se^				WordEnd;
^ss^حوالي^se^				WordEnd;
^ss^لحوالي^se^				WordEnd;
^ss^بحوالي^se^				WordEnd;
+MWE^ss^منها^se^:^ss^منها^se^				WordEnd;
^ss^منهم^se^				WordEnd;
^ss^زهاء^se^				WordEnd;
^ss^دونما^se^				WordEnd;
^ss^حيال^se^				WordEnd;
^ss^سوى^se^				WordEnd;
^ss^شريطة^se^				WordEnd;
^ss^شتى^se^				WordEnd;
^ss^بشتى^se^				WordEnd;
^ss^وفق^se^				WordEnd;
^ss^قرابة^se^				WordEnd;

! Adverb of purpose
^ss^بغية^se^				WordEnd;

LEXICON AttachedWord
+token					Variety2;
@U.COMPPRON.YES@+token		CompoundPronoun;

LEXICON Variety2
+demon:0				Demonstratives;
+rel:0					Relatives;
+det+quant:0					Quantitives;
+part+subAcc^ss^أن^se^:^ss^أن^se^^dbl2^dbl			OptPronoun;
! ضمير الشأن
+MWE+part^ss^أنه^se^:^ss^أنه^se^			WordEnd;

LEXICON Demonstratives
^ss^+prox+masc+sgهذا^se^:^ss^هذا^se^					WordEnd;
^ss^+prox+fem+sgهذه^se^:^ss^هذه^se^					WordEnd;
^ss^+prox+masc+dualهذان^se^@U.CASE.NOM@:^ss^هذان^se^@U.CASE.NOM@	WordEnd;
^ss^+prox+masc+dualهذين^se^:^ss^هذين^se^				WordEnd;
^ss^+prox+fem+dualهاتان^se^@U.CASE.NOM@:^ss^هاتان^se^@U.CASE.NOM@	WordEnd;
^ss^+prox+fem+dualهاتين^se^:^ss^هاتين^se^				WordEnd;
^ss^+prox+plهؤلاء^se^:^ss^هؤلاء^se^					WordEnd;
^ss^+dist+masc+sgذلك^se^:^ss^ذلك^se^					WordEnd;
^ss^+dist+masc+sgذاك^se^:^ss^ذاك^se^					WordEnd;
^ss^+dist+fem+sgتلك^se^:^ss^تلك^se^					WordEnd;
^ss^+dist+plأولئك^se^:^ss^أولئك^se^					WordEnd;

LEXICON Relatives
+masc+sg^ss^الذي^se^:^ss^الذي^se^					WordEnd;
+fem+sg^ss^التي^se^:^ss^التي^se^					WordEnd;
+masc+dual^ss^اللذان^se^@U.CASE.NOM@:^ss^اللذان^se^@U.CASE.NOM@	WordEnd;
+masc+dual^ss^اللذين^se^:^ss^اللذين^se^					WordEnd;
+fem+dual^ss^اللتان^se^@U.CASE.NOM@:^ss^اللتان^se^@U.CASE.NOM@	WordEnd;
+fem+dual^ss^اللتين^se^:^ss^اللتين^se^					WordEnd;
+human+masc+pl^ss^الذين^se^:^ss^الذين^se^					WordEnd;
+human+fem+pl^ss^اللات^se^:^ss^اللات^se^					WordEnd;
+human+fem+pl^ss^اللاتي^se^:^ss^اللاتي^se^					WordEnd;
+human+fem+pl^ss^اللواتي^se^:^ss^اللواتي^se^					WordEnd;
+human+fem+pl^ss^اللوات^se^:^ss^اللوات^se^					WordEnd;

! الأسماء الموصولة
+sg^ss^ما^se^:^ss^ما^se^						WordEnd;
^ss^من^se^							WordEnd;

LEXICON Quantitives
! ألفاظ التوكيد
^ss^كل^se^				OptPronoun;
^ss^كلا^se^@U.NUMBER.DUAL@		OptPronoun;
^ss^كلتا^se^@U.NUMBER.DUAL@		OptPronoun;
^ss^نفس^se^				OptPronoun;
^ss^جميع^se^				OptPronoun;
^ss^معظم^se^				OptPronoun;
^ss^غالب^se^				OptPronoun;
^ss^عامة^se^				OptPronoun;
^ss^جل^se^				OptPronoun;

^ss^بعض^se^				OptPronoun;
^ss^عدة^se^				WordEnd;
^ss^بضع^se^				WordEnd;
^ss^بضعة^se^				WordEnd;
^ss^أكثر^se^				OptPronoun;
^ss^أغلب^se^				OptPronoun;

^ss^أي^se^				OptPronoun;
^ss^أية^se^				WordEnd;

! PRE-NOMINAL ADJECTIVES
^ss^مجرد^se^				WordEnd;
^ss^محض^se^				WordEnd;

LEXICON Negation
! حروف النفي
^ss^ما^se^				WordEnd;
^ss^لم^se^					WordEnd;
^ss^لن+fut^se^:^ss^لن^se^			WordEnd;
! من أخوات إن
^ss^لا^se^					WordEnd; 
^ss^بلا^se^				WordEnd;
^ss^بلى^se^				WordEnd;
^ss^ألا^se^				WordEnd;
